【裁判字號】    92,交抗,331
【裁判日期】    920430
【裁判案由】    聲明異議
【裁判全文】
臺灣高等法院臺中分院刑事裁定               九十二年度交抗字第三三一號
    抗告人即
    受處分人    甲○○
右列受處分人因違反道路交通管理處罰條例案件，不服臺灣臺中地方法院中華民國九
十二年三月三十一日裁定 (案號：九十一年度交聲更字第七號)，提起抗告，本院裁
定如左：
    主      文
抗告駁回。
    理      由
一、原處分機關略以：本案係台中縣警察局霧峰分局當場舉發抗告人即受處分人甲○
    ○ (以下簡稱抗告人)於民國 (下同)九十年九月十二日五時十四分許，駕駛車號
    ＱＰ－５３８９號自小客車，行經中投公路一○˙九公里處，因「速限七十公里
    經雷達測速器測得車速九十公里超速二十公里」違規，受處分人未依指定應到案
    日前到案，臺中區監理所遂於九十一年八月十五日以中監違字第駕裁六○─Ｈ0
    0000000號裁決書裁處罰鍰新台幣二千四百元整，並記違規點數一點；逾
    期則依裁決書處罰主文規定裁處，於法並無不當等語。
二、異議意旨略以：舉發地點在中投公路南下一○˙七公里處，正值下坡路段，且時
    值清晨五點多之際，並非交通尖峰時段，於速限七十公里路段，異議人以時速七
    十五公里行駛，仍在容許限度之內，何況舉發員警並未提出任何證據，為此聲明
    異議，請求撤銷原處分云云。
三、按道路交通管理處罰條例第四十條第一項規定：汽車駕駛人，行車速度，超過規
    定之最高時速，或低於規定之最低時速，或裝用測速雷達感應器者，處新臺幣一
    千二百元以上二千四百元以下罰鍰；並依同條例第六十三條第一項第一款規定，
    記違規點數一點。復按世界先進國家，為維護道路交通行車安全，以「雷達測速
    器」用以取締車輛超速違規，已行之多年。上開「雷達測速器」如以設置方式可
    分固定式雷達測測速器及移動式雷達測速器二種。固定式雷達測速器設有感應裝
    置，用以拍攝超速車輛照片取得科學証据資料，以供執法機關「逕行舉發」。移
    動式雷達測速器，僅係在雷達銀幕顯示單一車輛超速之數据，並無照片或可供列
    印之資料，由執法人員依顯示數据「當場」欄檢舉發。經查：
    (1)抗告人於九十年九月十二日五時十四分許，駕駛車號ＱＰ－５３８９號自小客
      車，行經中投公路一○˙九公里之速限七十公里處，為台中縣警察局霧峰分局
      員警依雷達測速器測得車速九十公里違規超速並當場掣開舉發通知單一紙移送
      等情，業據證人高偉星、陳宜清等二人到庭證述明確，且有舉發單、裁決書各
      一份附卷可按。抗告人雖執上情為辯，然經證人高偉星到庭證稱：我們用雷達
      測速器，異議人時速九十公里，當時提示給違規人看，違規人也未說什麼，只
      是不簽等語。另證人陳宜清清亦證稱：我們屬於攔截式的取締，測到多少就給
      當事人看，我們測到時速超過八十公里的才會攔截，若同時有很多部車經過我
      們也不會攔截等語（見原審九十二年一月十六日庭訊筆錄），是依證人證述，
      渠等乃於前揭時、地依移動式雷達測速器測得抗告人確有超速行駛之行為。依
      前開說明本件抗告人違規超速事件，係以移動式雷達測速器取得抗告人於上開
      時地超速之違規數据，並無照片及可供列印之証明資料，已甚明確。
    (2)本件執勤員警即證人等與抗告人毫無怨懟，自無自陷於偽證罪之追訴而構詞誣
      賴抗告人之理，是抗告人超速違規行為，可以認定。抗告人雖否認有前開違規
      行為，然僅空言爭執，並無提出明確之證據資料，以供本院詳查，於本件卷存
      證據資料內並無任何積極證據足以證明證人高偉星、陳宜清上開供述係屬虛偽
      ，亦未有足以令人顯信其供述為不可採之證據存在，所辯要屬卸責之詞，殊不
      足取。從而，抗告人既未就執勤員警之舉發有誤提出相關證據以供調查，本院
      亦查無任何證據足資證明其有捏造事實違法取締之情事，則執勤員警本其維
      護交通秩序、安全職責所為之舉發，自應受到合法、正確之推定。
    (3)綜上，抗告人所辯，顯無理由，本件事證明確，抗告人違規行為，應堪認定。
四、原裁定法院以原處分機關援引上開規定，裁處抗告人罰鍰新台幣二千四百元整，
    並記違規點數一點；逾期則依裁決書處罰主文規定裁處，並無違誤，抗告人之聲
    明異議為無理由，裁定駁回其聲明異議，並無不當。抗告人抗告意旨仍執陳詞，
    空言指摘原裁定不當，為無理由，應予駁回。
五、據上論斷，應依道路交通案件處理辦法第二十六條，刑事訴訟法第四百十二條，
    裁定如主文。
中      華      民      國      九十二  年      四      月      三十    日
                                臺灣高等法院臺中分院刑事第一庭
                                      審判長法  官  陳  紀  綱
                        法  官  方  艤  駐
                                            法  官  陳  登  源
右正本證明與原本無異。
不得再抗告。
                                            書記官  林  明  冬
中      華      民      國      九十二  年      五      月      一      日
                                                                        Ａ


司法院資訊處製作；財團法人民間司法改革基金會備份。
